臺灣高雄地方法院民事裁定            100年度監宣字第194號
聲   請   人  黃朱春美
應監護宣告人  黃文聰
上聲請人聲請撤銷監護宣告事件，本院裁定如下：
    主    文
本院九十三年度禁字第一一七號宣告禁治產事件宣告黃文聰（男
，民國○○○年○月○○○日生，身分證統一編號：Ｚ0000
00000號）為受監護宣告人（即禁治產人）之裁定應予撤銷
。
聲請程序費用由受監護宣告人（即禁治產人）黃文聰負擔。
    理    由
一、聲請意旨略以：緣聲請人黃朱春美為受監護宣告人（即原裁
    定所稱之禁治產人，因法條已修正為受監護宣告人，以下均
    以受監護宣告人稱之）黃文聰之母親，因黃文聰經本院於民
    國93年9月8日，以93年度禁字第117 號民事裁定宣告為受監
    護宣告人，惟受監護宣告人黃文聰經診治、療養後，已回復
    至正常狀態，並能處理自身一切事務，受監護宣告之原因已
    經消滅，爰依法聲請撤銷黃文聰之監護宣告等語。
二、按「民法總則於中華民國97年5月2日修正之條文施行前，已
    為禁治產宣告者，視為已為監護宣告；繫屬於法院之禁治產
    事件，其聲請禁治產宣告者，視為聲請監護宣告；聲請撤銷
    禁治產宣告者，視為聲請撤銷監護宣告；並均於修正施行後
    ，適用修正後之規定。」、「中華民國97年5月2日修正之民
    法總則第14條至第15條之2 之規定，自公布後1年6個月施行
    。」，此有97年5月23日修正公布之民法總則施行法第4條第
    2 項、第4條之2等規定分別定有明文。次按：「依民法規定
    得聲請監護宣告之人，於監護宣告之原因消滅後，得聲請撤
    銷監護宣告。」，民事訴訟法第619條亦定有明文。
三、經查，本件聲請人主張黃文聰前經本院以上揭裁定宣告為受
    監護宣告人，有本院93年度禁字第117 號裁定書1 份在卷可
    憑。則依上開說明，應視黃文聰已受監護宣告，且聲請人聲
    請撤銷監護宣告，亦應適用98年11月23日修正生效後之相關
    規定處理，合先敘明。
四、次按依民法規定得聲請監護宣告之人，於監護宣告之原因消
    滅後，得聲請撤銷監護宣告，民事訴訟法第619 條亦有明文
    規定。經查，受監護宣告人黃文聰，前因精神分裂症及發病
    時曾有怪異言行、激動情緒及被害妄想，疑併有幻聽干擾，
    ，致影響其對週遭事物的判斷及處理能力，損害其工作能力
    及人際關係，其精神狀態應已達『精神耗弱』致不能妥善處
    理自己事務之程度」等情，業經本院於93年9月8日宣告為受
    監護宣告人（即禁治產人）等情，有聲請人所提出附卷之戶
    籍謄本、本院93年度禁字第117號裁定書各1份可稽。而聲請
    人主張受監護宣告人經延醫診治，已完全康復，能夠處理自
    己事務等情，業經本院依職權囑託長庚醫療財團法人高雄長
    庚紀念醫院林敬淳醫師鑑定，受宣護宣告人黃文聰在鑑定人
    之前對於法官點呼其姓名、詢問年籍及出生日期等問題，均
    能確實回答，且經鑑定人林敬淳醫師鑑定結果：「對於受鑑
    定人所作的智力測驗約有110分，以目前評估而言，受鑑定
    人並無太多異常現象，已可處理自己之事務，復無不能為及
    受意思表示之情況，應得以撤銷其監護宣告」等語，有卷附
    本院勘驗筆錄足憑。是依上開鑑定結果，堪認受監護宣告人
    黃文聰已能自為意思表示或受意思表示，或已能辨識其意思
    表示之效果，其受監護宣告之原因應確已消滅。從而，聲請
    人據以聲請撤銷前開監護宣告裁定，為有理由，應予准許。
五、據上論結，依民事訴訟法第619條，裁定如主文。
中    華    民    國   100    年    8     月    15    日
                    家事法庭  法  官  柯盛益
上為正本，係照原本作成。
如不服本裁定，須於本裁定書送達後10日內，向本院提出抗告狀
（須附繕本），並應繳納抗告裁判費新臺幣1,000元整。
中    華    民    國   100    年    8     月    15    日
                              書記官  李冠毅